【裁判字號】    98,上易,793
【裁判日期】    981022
【裁判案由】    詐欺
【裁判全文】
臺灣高等法院高雄分院刑事判決         98年度上易字第793號
上  訴  人
即  被  告  甲○○
上列上訴人因詐欺案件，不服臺灣高雄地方法院97年度訴字第19
19號中華民國98年8 月11日第一審判決（起訴案號：臺灣高雄地
方法院檢察署97年度偵字第27189 號），提起上訴，本院判決如
下：
     主  文
上訴駁回。
     理  由
一、按不服地方法院之第一審判決而上訴者，應向管轄第二審之
    高等法院為之。上訴書狀應敘述具體理由。上訴書狀未敘述
    上訴理由者，應於上訴期間屆滿後20日內補提理由書於原審
    法院，逾期未補提者，原審法院應定期間先命補正。第二審
    法院認為上訴書狀未敘述理由或上訴有第362 條前段之情形
    者，應以判決駁回之。但其情形可以補正而未經原審法院命
    其補正者，審判長應定期間先命補正。刑事訴訟法第361 條
    、第367 條，分別定有明文。所謂不服第一審判決之具體理
    由，必係依據卷內既有訴訟資料或提出新事證，指摘或表明
    第一審判決有何採證認事、用法或量刑等足以影響判決本旨
    之不當或違法，而構成應予撤銷之具體事由，始克當之（例
    如：依憑證據法則具體指出所採證據何以不具證據能力，或
    依憑卷證資料，明確指出所為證據證明力之判斷如何違背經
    驗、論理法則）；倘僅泛言原判決認定事實錯誤、違背法令
    、量刑失之過重或輕縱，而未依上揭意旨指出具體事由，或
    形式上雖已指出具體事由，然該事由縱使屬實，亦不足以認
    為原判決有何不當或違法者（例如：對不具有調查必要性之
    證據，法院未依聲請調查亦未說明理由，或援用證據不當，
    但除去該證據仍應為同一事實之認定），皆難謂係具體理由
    ，俾與第二審上訴制度旨在請求第二審法院撤銷、變更第一
    審不當或違法之判決，以實現個案救濟之立法目的相契合，
    並節制濫行上訴（最高法院97年度臺上字第892 號判決參照
    ）。是以上訴人之上訴書狀或補提之上訴理由書，雖有敘述
    上訴理由，惟並未具體敘述第一審判決有上述違法、不當情
    形，即與未敘述具體理由無異，其所為上訴，即不符合上訴
    之法定要件。
二、本件原判決以上訴人即被告甲○○所犯幫助詐欺取財罪罪證
    明確，量處有期徒刑6 月，並諭知如易科罰金，以新台幣1
    千元折算1 日，已詳敘所憑之證據與認定之理由。所為論敘
    ，經核並無違背經驗法則或論理法則，量刑亦屬允當。被告
    上訴意旨略以：伊於民國（下同）96年4 月17日確曾購買手
    機2 支，但沒買SIM 卡。原審僅因證人乙○○之不實陳述，
    即認被告有罪，實難甘服云云。惟查：上訴人即被告於96年
    4 月間某日，在不詳地點，以新臺幣（下同）1,000 元之代
    價，向乙○○收購其向亞太行動寬頻電信股份有限公司（下
    稱亞太公司）申請之0000000000號行動電話門號，嗣即將00
    00000000號門號提供予真實姓名、年籍不詳之人，該門號最
    後則供人數及姓名年籍均不詳之詐欺集團使用，該詐欺集團
    之成員基於共同意圖為自己不法所有之犯意聯絡，於96年5
    月2 日上午9 時許，以電話通知張琇湞，以其中獎為由，要
    求需先支付律師訴訟費方能領獎云云，並留下乙○○之上開
    門號做為連繫之用，致張琇湞陷於錯誤，於同日13時50分許
    ，匯款3 萬元至李政曄所有之土地銀行博愛分行帳號：0000
    00000000號帳戶等情，業據原審依被告之陳述、證人張琇湞
    於警詢時之證述、證人乙○○於警詢、檢察官偵查中及原審
    審理時之證述、被害人所提臺灣土地銀行96年5 月2 日之存
    摺類存款憑條、臺灣土地銀行博愛分行客戶往來明細查詢、
    0000000000號行動電話服務申請書影本及亞太公司函所提供
    之0000000000號行動電話申請書正本等證據資料，認被告上
    揭幫助詐欺取財罪之事證明確，而予論處，及依刑法第30條
    第2 項規定，減輕其刑；並審酌被告將該行動電話門號轉提
    供他人使用，不顧可能遭他人用以作為犯罪工具，嚴重破壞
    社會治安及有礙金融秩序，助長犯罪歪風，且造成被害人損
    害非少，其惡性較乙○○為重等一切情狀，而於法定刑度內
    量處上揭之刑，並諭知易科罰金之折算標準。被告上訴理由
    所稱其無購買SIM 卡云云，純屬自我說詞，亦非依據卷內既
    有訴訟資料或提出新事證表明原審判決有何不當或違法之具
    體事由。是原審判決並無不當或違法，應認被告提起上訴未
    依據卷內證據資料敘述具體理由之違背法律上程式。
三、綜上所述，被告之上訴理由，不能認係依據卷內訴訟資料指
    摘或表明原審判決有何採證、認事、用法或量刑等足以影響
    判決本旨之不當或違法，而構成應予撤銷之具體事由，其僅
    徒憑己意請求撤銷原判決，難謂適法之上訴理由。揆諸上揭
    規定，本件上訴人之上訴屬違背法律上之程式，應依法予以
    駁回，爰不經言詞辯論，判決如主文所示。
據上論斷，應依刑事訴訟法第367 條前段、第372 條，判決如主
文。
中    華    民    國    98    年    10    月    22    日
                  刑事第四庭    審判長法  官  蕭權閔
                                      法  官  李嘉興
                                      法  官  林水城
以上正本證明與原本無異。
不得上訴。
中    華    民    國    98    年    10    月    22    日
                                      書記官  林佳蓉


司法院資訊處製作；財團法人民間司法改革基金會備份。
